---
title: "Accessibilité"
author: "Clémence Bracq"
date: "2023-10-30"
output:
  html_notebook: default
  html_document:
    df_print: paged
  pdf_document: default
editor_options:
  markdown:
    wrap: 72
---

```{r setup, include=FALSE}
knitr::opts_chunk$set(echo = TRUE)
```

# Des inégalités d'accessibilité : ségrégation sanitaire liée à ségrégation sociale et ethnique? {.tabset .tabset-fade}

```{r libraries, include=FALSE}
source("Libraries.R")
```

idée pour aller plus loin : Regarder les variables admins de segreg
(pct_immi et par type de nationalité)? le turnover(pct_sedent, emmenagés
plus d'un an)?

```{r bases, include = FALSE}
#source("Base.R")
```



## Stat desc segreg

```{r, echo = FALSE}
cprop(svytable(~l_immi_rec+group1_rec, indiv_bdd_pd))
```

## Dans ma commune, établissements/APL {.tabset .tabset-fade}

### APL

```{r}
ggsurvey(indiv_bdd_pd, aes(x=as.factor(group1_rec), y=com_apl_mg)) + 
  geom_violin()+
  geom_boxplot(width=0.1, color="grey", alpha=0.2)
```

```{r}
ggsurvey(indiv_bdd_pd, aes(x = as.factor(l_immi_rec), y=com_apl_mg)) + 
  geom_violin()+geom_boxplot(width=0.1, color="grey", alpha=0.2)
```

```{r}
ggsurvey(indiv_bdd_pd, aes(x=as.factor(group1_rec), y=com_apl_mg, fill= as.factor(l_immi_rec))) + 
  geom_violin()
# +
#   xlab("Réitération")+
#   ylab("Âge au moment de la condamnation")+
#   labs(fill = "Sexe")
```

```{r}

tb1 <- data.frame(cprop(svytable(~l_immi_rec+com_apl_mg_rec, indiv_bdd_pd)))

ggplot(tb1, aes(x = com_apl_mg_rec, y= Freq, fill = l_immi_rec)) +
  geom_bar(stat="identity", width=.5, position = "dodge") +
  xlab("APL pour médecin généraliste")+
  labs(fill = "Quartier")
```

L'accessibilité a l'air plus compliquée pour les personnes habitant dans
des quartiers à minorité immigrée.

### Au sein des villes? {.tabset .tabset-fade}

#### APL

```{r}
# barplot(table(indiv_bdd$tuu2017))
```

```{r}
indiv_bdd_ville <- indiv_bdd %>% filter(indiv_bdd$tuu2017 %in% c("Unité urbaine de 200 000 à 1 999 999 habitants", "Unité urbaine de Paris"))# on garde plus de la moitié des gens, 56% exactement
```

```{r, include =FALSE}
## Recodage de indiv_bdd_ville$csnq_ego en indiv_bdd_ville$csnq_ego_rec
indiv_bdd_ville$csnq_ego_rec <- indiv_bdd_ville$csnq_ego %>%
  fct_recode(
    "Classe populaire" = "Jamais travaillé ou hors champ",
    "Classe populaire" = "Agriculteur",
    "Classe moyenne" = "Artisan / Commerçant",
    "Classe supérieure" = "Cadre / profession libérale",
    "Classe moyenne" = "Profession intermédiaire",
    "Classe moyenne" = "Employé qualifié",
    "Classe populaire" = "Employé non qualifié",
    "Classe moyenne" = "Ouvrier qualifié",
    "Classe populaire" = "Ouvrier non qualifié")
```

```{r}
indiv_bdd_ville_pd <- svydesign(ids = indiv_bdd_ville$ident_fa, data = indiv_bdd_ville, weights = indiv_bdd_ville$poidsi)
```

```{r}
ggsurvey(indiv_bdd_ville_pd, aes(x=as.factor(group1_rec), y=com_apl_mg)) + 
  geom_violin()+geom_boxplot(width=0.1, color="grey", alpha=0.2)
  
```

```{r}
ggsurvey(indiv_bdd_ville_pd, aes(x=as.factor(group1_rec), y=com_apl_mg, fill = csnq_ego_rec)) + 
  geom_violin()
```

Parmi les enquêté.e.s habitant dans de grandes villes (plus de 200000
habitants), les personnes ni immigrées ni descendant ni DROM sont ceux
qui ont l'accessibilité à un medgé la plus facile. On remarque cependant
une dégradation avec les DROM et descndants

```{r}
ggsurvey(indiv_bdd_ville_pd, aes(x = as.factor(l_immi_rec), y=com_apl_mg)) + 
  geom_violin()+geom_boxplot(width=0.1, color="grey", alpha=0.2)
```

Les communes avec une majorité immigrée ont moins souvent accès à un
medgé (surtout en termes de médiane)

#### Etablissements

```{r}
ggsurvey(indiv_bdd_ville_pd, aes(x = l_immi_rec,
  y=com_nb_eq_54)) + 
  geom_violin()+geom_boxplot(width=0.1, color="grey", alpha=0.2)
```

```{r}
ggsurvey(indiv_bdd_ville_pd, aes(
  x=as.factor(group1_rec),
  y=com_nb_eq_54, fill= as.factor(l_immi_rec))) + 
  geom_violin()
```

## Codes des variables

Caractériser le quartier : L_QUART_SECU L_QUART_REPUE L_QUART_REPUQ
L_IMMIE

nb_eq_54 Établissement santé court séjour

nb_eq_55 Établissement santé moyen séjour

nb_eq_56 Établissement santé long séjour

nb_eq_57 Établissement psychiatrique

nb_eq_58 Centre lutte cancer

nb_eq_59 Urgences

nb_eq_60 Maternité

nb_eq_61 Centre de santé

nb_eq_62 Structure psychiatrique en ambulatoire

nb_eq_63 Centre médecine préventive

nb_eq_64 Dialyse

nb_eq_65 Hospitalisation à domicile

APL_DENT Chirurgiens-dentistes libéraux (version 2013) APL_GYN
Gynécologues libéraux APL_INF Infirmiers libéraux APL_MAS
Masseurs-kinésithérapeutes libéraux APL_MG Médecins généralistes
libéraux APL_MG40 Médecins généralistes libéraux de moins de 40 ans
APL_OPH Ophtalmologues libéraux APL_PED Pédiatres libéraux APL_PHAR
Pharmaciens libéraux APL_PSY Psychiatres libéraux APL_SAGF Sage-femme
libérales

```{r, include =FALSE}
# matrice_corr <- cor(indiv_bdd_small)
# corrplot(matrice_corr, type = "upper", order="hclust")
```

```{r, include = FALSE}
# library(Factoshiny)
# 
# res <- MCA(indiv_bdd_small, quali.sup = 5:74)
# MCAshiny(res)

```
