---
title: "Renoncement"
author: "Clémence Bracq"
date: "2024-04-15"
output:
  html_notebook: default
  html_document:
    df_print: paged
  pdf_document: default
editor_options:
  markdown:
    wrap: 72
---

# Critique argumentée de la variable de renoncement


## Variable globale : très biaisée

Montrer que toutes les catégories les favorisées "renoncent" plus (en termes de CSP, d'irrégularité, de couverture sociale) et en comparant la corrélation avec ses variables à la corrélation au recours.

```{r}
library(GGally)

indiv$s_renonc_rec <- indiv$s_renonc %>%
  fct_recode(
    NULL = "Refus (ne pas lire)",
    NULL = "NSP (ne pas lire)"
  )
indiv_pd <-svydesign(ids = indiv$ident_fa, data = indiv, weights = indiv$poidsi)

indiv_test <- indiv %>% filter(!is.na(s_renonc_rec))

ggtable(cardinality_threshold = 16,  indiv_test, 
  columnsX = "s_renonc", 
  columnsY = c("s_traite", "s_etat_rec", "s_medeciq_a", "s_medeciq_f", "s_medeciq_g", "s_medeciq_nbval"),  mapping = aes(weight = poidsi),
  cells = "col.prop",
  fill = "resid", legend = 1) +
  labs(fill = "Résidus standardisés du Chi²") +
  theme(legend.position = "bottom")
```

```{r}
library(ggplot2)
library(reshape2)

cross_table <- svytable(~s_renonc_rec + s_traite_rec, indiv_pd)

# Test exact de Fisher
fisher_test <- fisher.test(cross_table)

# Transformer le tableau en format long pour ggplot2
cross_table_long <- melt(cross_table)

# Création du graphique avec ggplot2
ggplot(cross_table_long, aes(x = Var1, y = Var2, fill = value)) +
  geom_tile(color = "white") +
  geom_text(aes(label = sprintf("%d\n(p=%.3f)", value, fisher_test$p.value)), size = 3) +
  scale_fill_gradient(low = "white", high = "steelblue") +
  theme_minimal() +
  labs(x = "Variable 1", y = "Variable 2", title = "Tableau Croisé avec Test Exact de Fisher")
```


```{r}
indiv$s_renonc_rec <- indiv$s_renonc %>%
  fct_recode(
    "Refus ou ne sait pas" = "Refus (ne pas lire)",
    "Refus ou ne sait pas" = "NSP (ne pas lire)"
  )

indiv$s_traite_rec <- indiv$s_traite %>%
  fct_recode(
    "Refus ou ne sait pas" = "Refus (ne pas lire)",
    "Refus ou ne sait pas" = "NSP (ne pas lire)",
  )
indiv_pd <-svydesign(ids = indiv$ident_fa, data = indiv, weights = indiv$poidsi)

tb <- cprop(svytable(~ s_traite_rec + s_renonc_rec, indiv_pd))
tb
# xtable(tb, digits = 1)
tb <- cprop(svytable(~ s_etat_rec + s_renonc_rec, indiv_pd))


```


Echec : pas corrélé négativement avec classe, secu, irreg... Corrélé + avec aller voir généraliste ou autre spé mais pas avec les autres

Mais résultat moindre renoncement immigré robuste sur toutes les origines
```{r}
ggsurvey(indiv_pd) +
 aes(x = originegeo_rec, fill = s_renonc_rec) +
 geom_bar(position = "fill") +
 scale_fill_hue(direction = 1) +
  labs(
    x = "Origine",
    y = "Proportion",
    fill = "A renoncé à des soins dans les 12 derniers mois"
  ) +
 coord_flip() +
  theme(legend.position = "bottom") + geom_hline(yintercept = 0.86, linetype = "dashed", color = "black")
```

Lien renoncement discriminations?


```{r}
indiv_bdd <- indiv_bdd %>% 
  mutate(s_discri_orig = case_when(s_compor_c_corrig == "Modalité citée" | s_compor_d_corrig == "Modalité citée" | s_compor_e_corrig == "Modalité citée"~"Discri par origine", 
                                   s_traite == "Non" ~"Pas discri",
                                   TRUE~"Autre discri"))
indiv_bdd$s_traite_rec <- indiv_bdd$s_traite %>%
  fct_recode(
    NULL = "Sans objet",
    NULL = "Refus (ne pas lire)",
    NULL = "NSP (ne pas lire)"
  )


indiv_test <- indiv_bdd %>% filter(!is.na(s_renonc_rec))%>% filter(!is.na(s_traite_rec))
indiv_test$s_etat_rec <- relevel(indiv_test$s_etat_rec, ref = 'Bon ou très bon')


indiv_test_pd <-svydesign(ids = indiv_test$ident_fa, data = indiv_test, weights = indiv_test$poidsi)

cprop(svytable(~s_renonc_rec+s_traite_rec, indiv_test_pd))
cprop(svytable(~group1+s_traite_rec, indiv_test_pd))
cprop(svytable(~group1+s_discri_orig, indiv_test_pd))


ggsurvey(indiv_test_pd) +
  aes(x = s_renonc_rec, fill = s_traite_rec) +
  geom_bar(position = "fill") +
  scale_fill_hue(direction = 1) +
  labs(
    x = NULL,
    y = "Proportion",
    fill = "Discrimination par professionnel de santé",
  ) +
  coord_flip() +
  theme(legend.position = "bottom") +
  theme_minimal()

ggsurvey(indiv_test_pd) +
  aes(x = s_renonc_rec, fill = s_discri_orig) +
  geom_bar(position = "fill") +
  scale_fill_hue(direction = 1) +
  labs(
    x = NULL,
    y = "Proportion",
    fill = "Discrimination par professionnel de santé",
  ) +
  coord_flip() +
  theme(legend.position = "bottom") +
  theme_minimal()

ggsurvey(indiv_test_pd) +
  aes(x = s_renonc_rec, fill = s_discri_orig) +
  geom_bar(position = "fill") +
  scale_fill_hue(direction = 1) +
  labs(
    x = NULL,
    y = "Proportion",
    fill = "Discrimination par professionnel de santé",
  ) +
  coord_flip() +
  theme(legend.position = "bottom") +
  theme_minimal()
```

```{r}
indiv_test$s_renonc_rec <- relevel(indiv_test$s_renonc_rec, ref = "N'a pas renoncé à des soins dans les 12 derniers mois")
indiv_test$s_traite_rec <- relevel(as.factor(indiv_test$s_traite_rec), ref = 'Non')
indiv_test$group1 <- relevel(indiv_test$group1, ref = "Population non immigrée ni originaire d'Outre-mer et descendant de deux parents non immigrés et non originaires d'Outre-mer")
indiv_test$s_medeciq_g_rec <- indiv_test$s_medeciq_g %>%
  fct_recode(
    NULL = "-1",
    NULL = "-2"
  )
indiv_test$s_medeciq_g_rec <- relevel(as.factor(indiv_test$s_medeciq_g_rec), ref = "Modalité non citée")
indiv_test$s_traite_rec <- relevel(as.factor(indiv_test$s_traite_rec), ref = "Non")


indiv_test_pd <-svydesign(ids = indiv_test$ident_fa, data = indiv_test, weights = indiv_test$poidsi)

model <- svyglm(as.factor(s_renonc_rec) ~ as.factor(s_traite_rec) +as.factor(originegeo_rec)
             , family = quasibinomial,
  design = indiv_test_pd)
library(ggstats)

model1 <- svyglm(as.factor(s_renonc_rec) ~ as.factor(originegeo_rec)
             , family = quasibinomial,
  design = indiv_test_pd)

model2 <- svyglm(as.factor(s_renonc_rec) ~ as.factor(originegeo_rec)+as.factor(s_traite_rec)
             , family = quasibinomial,
  design = indiv_test_pd)
model3 <- svyglm(as.factor(s_renonc_rec) ~ as.factor(originegeo_rec)*as.factor(s_traite_rec)
             , family = quasibinomial,
  design = indiv_test_pd)
model4 <- svyglm(as.factor(s_renonc_rec) ~ as.factor(group1)
             , family = quasibinomial,
  design = indiv_test_pd)

model5 <- svyglm(as.factor(s_renonc_rec) ~ as.factor(group1)+as.factor(s_traite_rec)
             , family = quasibinomial,
  design = indiv_test_pd)
model6 <- svyglm(as.factor(s_renonc_rec) ~ as.factor(group1)*as.factor(s_traite_rec)
             , family = quasibinomial,
  design = indiv_test_pd)

model7 <- svyglm(as.factor(s_renonc_rec) ~ as.factor(s_medeciq_g_rec)
             , family = quasibinomial,
  design = indiv_test_pd)
ggstats::ggcoef_model(model3, exponentiate = TRUE)


ggstats::ggcoef_compare(list(model1, model, model2, model3, model4, model5, model6, model7), type = "faceted", exponentiate = TRUE, variable_labels = c("as.factor(originegeo_rec)" = "Origine", "as.factor(group1)"="Migration"))

```

```{r}

model <- svyglm(as.factor(s_renonc_rec) ~ as.factor(s_traite_rec)
                 , family = quasibinomial,
                 design = indiv_test_pd)
gtsummary::tbl_regression(model, exponentiate = TRUE,label=c("as.factor(s_traite_rec)"="Discrimination par un professionnel de santé"))

```


```{r}

model <- svyglm(as.factor(s_renonc_rec) ~ as.factor(s_etat_rec)
                 , family = quasibinomial,
                 design = indiv_test_pd)
gtsummary::tbl_regression(model, exponentiate = TRUE, label=c("as.factor(s_etat_rec)"="Etat de santé perçu"))

```

```{r}
model <- svyglm(as.factor(s_renonc_rec) ~ as.factor(s_medeciq_g_rec)
                 , family = quasibinomial,
                 design = indiv_test_pd)
gtsummary::tbl_regression(model, exponentiate = TRUE, label=c("as.factor(s_medeciq_g_rec)"="Pas de recours à un professionnel cité dans les 12 derniers mois"))
```


```{r}
model <- svyglm(as.factor(s_renonc_rec) ~ s_etat_rec*s_medeciq_g_rec
                 , family = quasibinomial,
                 design = indiv_test_pd)
gtsummary::tbl_regression(model, exponentiate = TRUE)
```


```{r}

indiv_test$s_traite_rec <- indiv_test$s_traite_rec %>%
  fct_recode(
    NULL = "Refus ou ne sait pas",
  )

indiv_test$s_etat_rec <- indiv_test$s_etat_rec %>%
  fct_recode(
    NULL = "Refus ou ne sait pas",
    "Bon ou moyen" = "Bon",
    "Bon ou moyen" = "Moyen",
    "Mauvais ou  très mauvais" = "Mauvais",
    "Mauvais ou  très mauvais" = "Très mauvais"
  )
indiv_test_pd <-svydesign(ids = indiv_test$ident_fa, data = indiv_test, weights = indiv_test$poidsi)

model <- svyglm(as.factor(s_renonc_rec) ~ s_traite_rec#+l_immi
                +s_etat_rec+s_etat_rec*s_medeciq_g_rec+s_medeciq_a+s_medeciq_b+s_medeciq_c+s_medeciq_e+ s_medeciq_f#+iris_pct_immi 
             , family = quasibinomial,
  design = indiv_test_pd)
ggstats::ggcoef_model(model, exponentiate = TRUE, variable_labels = c("as.numeric(s_medeciq_nbval)" = "Nombre de type de professionnels de santé consultés au cours des 12 derniers mois", "s_medeciq_g_rec" = "Pas de consultation de professionnels de santé dans les 12 derniers mois", "s_traite_rec"="Discrimination par un professionnel de santé", "s_etat_rec" = "Etat de santé perçu", "s_etat_rec:s_medeciq_g_rec" = "Etat de santé perçu et pas de consultations"))
```


On a 2.5 fois plus de chances de renoncer à des soins lorsqu'on a subi des discriminations.

## Spécifications : effectifs trop faibles

Quand on prend que les renoncés on garde 12% de la base et seulement 1133 immigrés dont par exemple 56 chinois ou 28 espagnols ou italiens.

## En rester au généraliste?

Dans un troisième temps regarder que généraliste, seul truc vraiment interprétable


