---
title: "Frottis"
author: "Clémence Bracq"
date: "2024-03-25"
output: html_document
---

```{r setup, include=FALSE}
knitr::opts_chunk$set(echo = TRUE)
```

```{r}
enfants <- read_sas("X:/HAB-TEO2-exploitations/MàJ Insee avril 2023/enfants.sas7bdat",  catalog_file = "X:/HAB-TEO2-exploitations/MàJ Insee avril 2023/formats.sas7bcat")
indiv_test <- indiv %>%  select(ident_fa, datenq, e_nbenf)
  enfants <- to_factor(enfants) %>% select(ident_fa, e_jnaise, e_mnaise, e_anaise) %>% left_join(indiv_test, by = "ident_fa")
  
  # Convertir les dates en objets Date
enfants$datenq <- as.Date(as.character(enfants$datenq), format = "%Y%m%d")
enfants$date_naise <- as.Date(paste(enfants$e_anaise, enfants$e_mnaise, enfants$e_jnaise, sep = "-"))

# Calculer la différence entre les deux dates en années
enfants$delai <- as.numeric(difftime(enfants$datenq, enfants$date_naise, units = "days")) / 365.25

# Créer l'indicateur pour savoir si les deux dates sont distantes de moins de 3 ans
enfants$nais_3ans <- ifelse(enfants$delai < 3, 1, 0)

enfants <- enfants %>% group_by(ident_fa) %>% mutate(nais_3ans_indiv = max(nais_3ans))
enfants_3ans <- enfants %>% select(ident_fa, nais_3ans_indiv) %>% distinct()
indiv_test<- indiv_test %>% 
  left_join(enfants_3ans, by = "ident_fa") 
indiv_test<- indiv_test %>% 
  mutate(nais_3ans =case_when(nais_3ans_indiv==1~"Naissance dans les trois dernières années",
                               nais_3ans_indiv==0~"Enfants mais pas de naissance\n dans les trois dernières années",
                                   e_nbenf==0~"Pas d'enfants", 
                                   TRUE ~ "Refus ou ne sait pas")) %>% 
  select(nais_3ans, ident_fa)
indiv <- indiv %>% 
  left_join(indiv_test, by = "ident_fa")

```

```{r}
indiv_pd <-svydesign(ids = indiv$ident_fa, data = indiv, weights = indiv$poidsi)
```


```{r}
cprop(svytable(~frott_ap_25+nais_3ans, indiv_pd))
```
```{r}
indiv$originegeo_rec <- indiv$originegeo %>%
  fct_recode(
    "DOM" = "13"
  )
indiv_graphe <- indiv %>%
 filter(!is.na(frott_ap_25)) %>%
 filter(!(nais_3ans %in% "Refus ou ne sait pas"))
indiv_graphe$nais_3ans <-  fct_relevel(indiv_graphe$nais_3ans, "Naissance dans les trois dernières années", "Enfants mais pas de naissance\n dans les trois dernières années", "Pas d'enfants")

indiv_graphe_pd <-svydesign(ids = indiv_graphe$ident_fa, data = indiv_graphe, weights = indiv_graphe$poidsi)



ggsurvey(indiv_graphe_pd) +
  aes(x = originegeo_rec, fill = frott_ap_25) +
  geom_bar(position = "fill") +
  scale_fill_hue(direction = 1) +
  labs(
    x = NULL,
    y = "Proportion",
    fill = "Dans les 3 dernières années..."
  ) +
  coord_flip() +
  theme(legend.position = "bottom") +
  theme_minimal()

ggsurvey(indiv_graphe_pd) +
  aes(x = nais_3ans, fill = frott_ap_25) +
  geom_bar(position = "fill") +
  scale_fill_hue(direction = 1) +
  labs(
    x = NULL,
    y = "Proportion",
    fill = "Dans les 3 dernières années..."
  ) +
  coord_flip() +
  theme(legend.position = "bottom") +
  theme_minimal()

 ggsurvey(indiv_graphe_pd) +
  aes(x = nais_3ans, fill = frott_ap_25) +
  geom_bar(position = "fill") +
  scale_fill_hue(direction = 1) +
  labs(
    x = NULL,
    y = "Proportion",
    fill = "Dans les 3 dernières années..."
  ) +
  coord_flip() +
  facet_wrap(vars(group1))+
  theme(legend.position = "bottom") +
  theme_minimal()
```
### Stats desc pour celles qui ont pas eu d'enfants

```{r}
table(indiv$nais_3ans)# on en a 9000
```
```{r}
indiv_pasenfant <- indiv_graphe %>% filter(nais_3ans == "Pas d'enfants")
indiv_pasenfant_pd <-svydesign(ids = indiv_pasenfant$ident_fa, data = indiv_pasenfant, weights = indiv_pasenfant$poidsi)
```

```{r}
ggsurvey(indiv_pasenfant_pd) +
  aes(x = originegeo_rec, fill = frott_ap_25) +
  geom_bar(position = "fill") +
  scale_fill_hue(direction = 1) +
  labs(
    x = NULL,
    y = "Proportion",
    fill = "Dans les 3 dernières années...",
    subtitle = "Champ : Femmes de plus de 25 ans n'ayant pas eu d'enfants"
  ) +
  coord_flip() +
  theme(legend.position = "bottom") +
  theme_minimal()
```


### Celles qui en ont eu il y a plus de 3 ans

```{r}
indiv_2 <- indiv_graphe %>% filter(nais_3ans == "Enfants mais pas de naissance\n dans les trois dernières années")
indiv2_pd <-svydesign(ids = indiv_2$ident_fa, data = indiv_2, weights = indiv_2$poidsi)
```

```{r}
ggsurvey(indiv2_pd) +
  aes(x = originegeo_rec, fill = frott_ap_25) +
  geom_bar(position = "fill") +
  scale_fill_hue(direction = 1) +
  labs(
    x = NULL,
    y = "Proportion",
    fill = "Dans les 3 dernières années...",
    subtitle = "Champ : Femmes de plus de 25 ans ayant \neu des enfants tous il y a plus de 3 ans"
  ) +
  coord_flip() +
  theme(legend.position = "bottom") +
  theme_minimal()
```

### Celles qui en ont eu dans les 3 ans

```{r}
indiv_3 <- indiv_graphe %>% filter(nais_3ans == "Naissance dans les trois dernières années")
table(indiv_3$originegeo_rec)
indiv_3$originegeo_rec_rec <- indiv_3$originegeo_rec %>%
  fct_recode(
    "France métropolitaine ou DOM" = "France métropolitaine",
    "France métropolitaine ou DOM" = "DOM",
    "Algérie, Maroc, Tunisie, Turquie ou Moyen-Orient" = "Algérie",
    "Algérie, Maroc, Tunisie, Turquie ou Moyen-Orient" = "Maroc ou Tunisie",
    "Autres pays d'Afrique" = "Afrique sahélienne",
    "Autres pays d'Afrique" = "Afrique guinéenne ou centrale",
    "Asie du Sud-Est, Chine ou autres pays d'Asie" = "Asie du Sud-Est",
    "Algérie, Maroc, Tunisie, Turquie ou Moyen-Orient" = "Turquie ou Moyen-Orient",
    "Asie du Sud-Est, Chine ou autres pays d'Asie" = "Chine",
    "Asie du Sud-Est, Chine ou autres pays d'Asie" = "Autres pays d'Asie",
    "Europe" = "Portugal",
    "Europe" = "Espagne ou talie",
    "Europe" = "Autres pays de l'UE27",
    "Europe" = "Autres pays d'Europe",
    "Europe" = "Autre pays"
  )
table(indiv_3$originegeo_rec_rec)
indiv_3_pd <-svydesign(ids = indiv_3$ident_fa, data = indiv_3, weights = indiv_3$poidsi)

```

```{r}
ggsurvey(indiv_3_pd) +
  aes(x = originegeo_rec_rec, fill = frott_ap_25) +
  geom_bar(position = "fill") +
  scale_fill_hue(direction = 1) +
  labs(
    x = NULL,
    y = "Proportion",
    fill = "Dans les 3 dernières années...",
    subtitle = "Champ : Femmes de plus de 25 ans ayant eu un enfant dans les trois dernières années"
  ) +
  coord_flip() +
  theme(legend.position = "bottom") +
  theme_minimal()
```



### Sur seulement les chinoises

```{r}
indiv_4 <- indiv_graphe %>% filter(originegeo_rec == "Chine")# 347 femmes
indiv4_pd <-svydesign(ids = indiv_4$ident_fa, data = indiv_4, weights = indiv_4$poidsi)

```

```{r}
ggsurvey(indiv4_pd) +
  aes(x = nais_3ans, fill = frott_ap_25) +
  geom_bar(position = "fill") +
  scale_fill_hue(direction = 1) +
  labs(
    x = NULL,
    y = "Proportion",
    fill = "Dans les 3 dernières années..."
  ) +
  coord_flip() +
  theme(legend.position = "bottom") +
  theme_minimal()
```



## Prédiction

Objectif : produire variable prédite du frottis
On veut prédire le frottis à partir de toutes les variables socio démo distance APL etc et faire comme si toutes pas enfant pas contra

Calcul si grossesse dans 3 dernières années à partir de e_jnaise, e_mnaise, e_anaise

On veut avoir un gros R² et ensuite prédire pour les données en modifiant les variables qu'on veut
```{r}
indiv$frott_ap_25 <- as.factor(indiv$frott_ap_25)
```


```{r}

indiv$nais_3ans_rec <- indiv$nais_3ans %>%
  fct_recode(
    "Enfants mais pas de naissance dans les trois dernières années" = "Enfants mais pas de naissance\n dans les trois dernières années",
    NULL = "Refus ou ne sait pas"
  )
indiv$s_etat_rec <- indiv$s_etat %>%
  fct_recode(
    "Très bon ou bon" = "Très bon",
    "Très bon ou bon" = "Bon",
    "Moyen, mauvais ou très mauvais" = "Moyen",
    "Moyen, mauvais ou très mauvais" = "Mauvais",
    "Moyen, mauvais ou très mauvais" = "Très mauvais",
    NULL = "Refus (ne pas lire)",
    NULL = "NSP (ne pas lire)")

indiv_reg <- indiv %>% select(frott_ap_25, couplee, agenq, originegeo_rec, nais_3ans_rec, s_etat_rec, csnq_ego, r_defcult, poidsi) %>% filter(!is.na(frott_ap_25)&!is.na(couplee)&!is.na(agenq)&!is.na(originegeo_rec)&!is.na(nais_3ans_rec)&!is.na(s_etat_rec)&!is.na(csnq_ego))
model <- glm(as.factor(frott_ap_25) ~ as.factor(nais_3ans_rec)+as.factor(couplee)+as.numeric(agenq)+as.factor(originegeo_rec)+as.factor(s_etat_rec)+as.factor(csnq_ego)+r_defcult
             ,data = indiv_reg
             , binomial(link = "logit"), weights = poidsi)
```
```{r}
b <- list(geom_vline(xintercept = 0, color = 'black'))

modelplot(model, background = b)
```


```{r}
#Fausses données pour prédiction
indiv_epure <- indiv_dist %>% 
  mutate(maternite == 0 et contra aussi)

# Prédiction sur de nouvelles données
predictions <- predict(model, newdata = indiv_epure, type = "response")

# Conversion des prédictions en facteurs 
predictions_factor <- factor(ifelse(predictions > 0.5, "1", "0"))

# Affichage des prédictions
predictions_factor

# On regarde vite fait ce que ça donne 
table(predictions_factor)

# on met les nouvelles valeurs dans la table
indiv_dist <- indiv_dist %>% 
  mutate(frott_ap_25_epure = predictions_factor) %>% 
  mutate(frott_ap_25_epure = ifelse(frott_ap_25_epure == "1", 1, 0)) 

```

### Stats desc



