---
title: "Effet de la maîtrise du français"
author: "Clémence Bracq"
date: "2024-04-04"
output:
  html_notebook: default
  html_document:
    df_print: paged
  pdf_document: default
editor_options:
  markdown:
    wrap: 72
---

```{r, echo=FALSE}
ggsurvey(indiv_pd) +
 aes(x = originegeo_rec, fill = q_franc) +
 geom_bar(position = "fill") +
 scale_fill_hue(direction = 1) +
 coord_flip() +
 theme_minimal()
```


#Parmi immig effet langue

```{r, echo = FALSE}
indiv_immig<- indiv %>% filter(group1=="Immigré (né étranger à l'étranger y compris réintégrés)")#10396
indiv_immig_pd <-svydesign(ids = indiv_immig$ident_fa, data = indiv_immig, weights = indiv_immig$poidsi)

lprop(svytable(~s_medeciq_g+q_franc, indiv_immig_pd))
ggsurvey(indiv_immig_pd) +
  aes(x = s_medeciq_g, fill = q_franc) +
  geom_bar(position = "fill") +
  scale_fill_hue(direction = 1) +
  coord_flip() +
  theme_minimal()

ggsurvey(indiv_immig_pd) +
  aes(x = s_medeciq_a, fill = q_franc) +
  geom_bar(position = "fill") +
  scale_fill_hue(direction = 1) +
  coord_flip() +
  theme_minimal()

ggsurvey(indiv_immig_pd) +
  aes(x = frott_ap_25, fill = q_franc) +
  geom_bar(position = "fill") +
  scale_fill_hue(direction = 1) +
  coord_flip() +
  theme_minimal()
```

#Parmi chinois effet langue


```{r, echo = FALSE}
indiv_chine<- indiv %>% filter(originegeo_rec=="Chine")#594
indiv_chine_pd <-svydesign(ids = indiv_chine$ident_fa, data = indiv_chine, weights = indiv_chine$poidsi)

ggsurvey(indiv_chine_pd) +
 aes(x = s_medeciq_g, fill = q_franc) +
 geom_bar(position = "fill") +
 scale_fill_hue(direction = 1) +
 coord_flip() +
 theme_minimal()

ggsurvey(indiv_chine_pd) +
  aes(x = s_medeciq_a, fill = q_franc) +
  geom_bar(position = "fill") +
  scale_fill_hue(direction = 1) +
  coord_flip() +
  theme_minimal()

ggsurvey(indiv_chine_pd) +
  aes(x = frott_ap_25, fill = q_franc) +
  geom_bar(position = "fill") +
  scale_fill_hue(direction = 1) +
  coord_flip() +
  theme_minimal()


```

# Chez autres asie :
```{r, echo=FALSE}
indiv_asie<- indiv %>% filter(originegeo_rec=="Autres pays d'Asie")#318
indiv_asie_pd <-svydesign(ids = indiv_asie$ident_fa, data = indiv_asie, weights = indiv_asie$poidsi)

ggsurvey(indiv_asie_pd) +
  aes(x = s_medeciq_a, fill = q_franc) +
  geom_bar(position = "fill") +
  scale_fill_hue(direction = 1) +
  coord_flip() +
  theme_minimal()

ggsurvey(indiv_asie_pd) +
  aes(x = frott_ap_25, fill = q_franc) +
  geom_bar(position = "fill") +
  scale_fill_hue(direction = 1) +
  coord_flip() +
  theme_minimal()
```


# Chez Turquie  MO :
```{r, echo=FALSE}
indiv_mo<- indiv %>% filter(originegeo_rec=="Turquie ou Moyen-Orient")#1057
indiv_mo_pd <-svydesign(ids = indiv_mo$ident_fa, data = indiv_mo, weights = indiv_mo$poidsi)

ggsurvey(indiv_mo_pd) +
  aes(x = s_medeciq_a, fill = q_franc) +
  geom_bar(position = "fill") +
  scale_fill_hue(direction = 1) +
  coord_flip() +
  theme_minimal()

ggsurvey(indiv_mo_pd) +
  aes(x = frott_ap_25, fill = q_franc) +
  geom_bar(position = "fill") +
  scale_fill_hue(direction = 1) +
  coord_flip() +
  theme_minimal()
```



Conclusion :

Ceux qui ont le moins de maîtrise du français : Chine, autres asie, Turquie ou Moyen-Orient

Chez tous les immigrés :
pas de diff pour les généralistes, mais 12 pts de pourcentage pour le frottis

Chez les chinois : 5 pts de pourcentage de différence pr généraliste, mais seulment 1 pour le frottis alors que dans autres pays d'asie et MO/Turquie 14/18 pts de pourcentage de différence

=> si modèle sur recours mettre langue*origine


