---
title: "Memoire_final"
author: "Clémence Bracq"
date: "2024-02-08"
output:
  pdf_document: default
  html_document:
    df_print: paged
  html_notebook: default
editor_options:
  markdown:
    wrap: 72
---

# Productions utilisées dans rapport

```{r setup, include=FALSE}
knitr::opts_chunk$set(echo = TRUE)
```

```{r libraries, include=FALSE}
source("Libraries.R")
```

```{r base, include = FALSE}
source("Base_utf.R")
```

## Mesures
### Ségrégation

En moyenne, les enquêtés habitent dans des IRIS composés de...
```{r}
mean(indiv_bdd$iris_pct_immi)
```
... % d'immigrés. 

Parmi les immigrés seulement : 
```{r}
test <-indiv_bdd %>% filter(group1!="Immigré (né étranger à l'étranger y compris réintégrés)") 
mean(test$iris_pct_immi, na.rm = TRUE)
rm(test)
```

Quantiles pour tous les enquêtés :
```{r}
indiv_bdd$iris_pct_immi %>% quantile(probs = seq(0.1, 1, by = .01), na.rm = TRUE)
```

Proportion perçue selon le rapport à la migration :
```{r, echo=FALSE}
tb <- cprop(svytable(~ l_immi_rec + g2, indiv_bdd_pd))
tb
# xtable(tb)
df <- as.data.frame(tb)
df %>%
  filter(!(l_immi_rec %in% "Total")) %>%
  filter(!(g2 %in% "Ensemble")) %>%
  ggplot() +
  aes(x = g2, y = Freq, fill = l_immi_rec) +
  geom_col() + 
  scale_fill_manual(
    values = c(`Presque tous sont d'origine immigrée` = "#D7C78F",
               `Plus de la moitié est d'origine immigrée` = "#FAC96E",
               `La moitié est d'origine immigrée` = "#F99536",
               `Moins de la moitié est d'origine immigrée` = "#CE5720",
               `Presque pas ou aucun n'est d'origine immigrée` = "#B8250C",
               `Refus ou ne sait pas` = "#BBB9B9")) +
  theme_minimal()+
  labs(x = "Rapport à la migration", y="Proportion", fill = "Les habitants de mon quartier sont ...")
```
Comparaison des 2 indicateurs :
```{r, echo =FALSE, fig.height=5}
ggplot(indiv_bdd, aes(x=iris_pct_imeu, y = l_immi, fill= group1_DROM)) +
    geom_boxplot() +
    theme(legend.position="bottom",
          legend.direction = "vertical") +
    xlab("Proportion d'immigrés originaires de l'UE à 28\n dans l'IRIS dans laquelle réside l'enquêté")+ylab("Part de personnes d'origine immigrée \ndans le quartier de résidence (déclaratif)")+scale_fill_discrete(name = "Rapport à la migration de l'enquêté")
```
```{r, echo =FALSE, fig.height=5}
ggplot(indiv_bdd, aes(x=iris_pct_imagh_afs, y = l_immi, fill= group1_DROM)) +
    geom_boxplot() +
    theme(legend.position="bottom",
          legend.direction = "vertical") +
    xlab("Proportion d'immigrés originaires du Maghreb ou d'Afrique subsaharienne\n dans l'IRIS dans laquelle réside l'enquêté")+ylab("Part de personnes d'origine immigrée \ndans le quartier de résidence (déclaratif)")+scale_fill_discrete(name = "Rapport à la migration de l'enquêté")
```

### Accessibilité

```{r}
a <- ggsurvey(indiv_dist_pd,  aes(x = com_pop_ind_pond, y = com_apl_mg)) +
  geom_point(alpha = 0.1)+
  geom_smooth() +
  theme_minimal()+
  scale_x_continuous(breaks = c(0, 25000, 200000), labels = label_number(accuracy = 1))+
  xlab("Population de la commune")+ylab("APL aux médecins\n généralistes")+labs(titre = "Généralistes")

b <- ggsurvey(indiv_dist_pd,  aes(x = com_pop_ind_pond, y = com_apl_ped)) +
  geom_point(alpha = 0.1)+
  geom_smooth() +
  theme_minimal()+
  scale_x_continuous(breaks = c(0, 25000, 200000), labels = label_number(accuracy = 1))+
  xlab("Population de la commune")+ylab("APL aux \n pédiatres")+labs(titre = "Pédiatres")

c <- ggsurvey(indiv_dist_pd,  aes(x = com_pop_ind_pond, y = com_apl_sagf)) +
  geom_point(alpha = 0.1)+
  geom_smooth() +
  theme_minimal()+
  scale_x_continuous(breaks = c(0, 25000, 200000), labels = label_number(accuracy = 1))+
  xlab("Population de la commune")+ylab("APL aux \n sages-femmes")+
  labs(titre = "Sages-femmes")

d <- ggsurvey(indiv_dist_pd,  aes(x = com_pop_ind_pond, y = com_apl_gyn)) +
  geom_point(alpha = 0.1)+
  geom_smooth() +
  theme_minimal()+
  scale_x_continuous(breaks = c(0, 25000, 200000), labels = label_number(accuracy = 1))+
  xlab("Population de la commune")+ylab("APL aux \n gynécologues")+
  labs(titre = "Gynécologues")

e <- ggsurvey(indiv_dist_pd,  aes(x = com_pop_ind_pond, y = com_apl_dent)) +
  geom_point(alpha = 0.1)+
  geom_smooth() +
  theme_minimal()+
  scale_x_continuous(breaks = c(0, 25000, 200000), labels = label_number(accuracy = 1))+
  xlab("Population de la commune")+ylab("APL aux \n dentistes")+
  labs(titre = "Dentistes")

f <- ggsurvey(indiv_dist_pd,  aes(x = com_pop_ind_pond, y = com_apl_oph)) +
  geom_point(alpha = 0.1)+
  geom_smooth() +
  theme_minimal()+
  scale_x_continuous(breaks = c(0, 25000, 200000), labels = label_number(accuracy = 1))+
  xlab("Population de la commune")+ylab("APL aux \n ophtalmologues")+
  labs(titre = "Ophtalmologues")


g <- ggsurvey(indiv_dist_pd,  aes(x = com_pop_ind_pond, y = com_apl_psy)) +
  geom_point(alpha = 0.1)+
  geom_smooth() +
  theme_minimal()+
  scale_x_continuous(breaks = c(0, 25000, 200000), labels = label_number(accuracy = 1))+
  xlab("Population de la commune")+ylab("APL aux \n psychiatres")+
  labs(titre = "Psychiatres")

h <- ggsurvey(indiv_dist_pd,  aes(x = com_pop_ind_pond, y = com_apl_phar)) +
  geom_point(alpha = 0.1)+
  geom_smooth() +
  theme_minimal()+
  scale_x_continuous(breaks = c(0, 25000, 200000), labels = label_number(accuracy = 1))+
  xlab("Population de la commune")+ylab("APL aux \n pharmacies")+
  labs(titre = "Pharmacies")

plot_grid(a, b, c, d, e, f, g, h, ncol = 2)

```



```{r, fig.height=10}


i<- ggsurvey(indiv_dist_pd,  aes(x = com_pop_ind_pond, y = lib_dist_min_medge)) +
  geom_point(alpha = 0.1)+
  geom_smooth() +
  theme_minimal()+
  scale_x_continuous(breaks = c(0, 25000, 200000), labels = label_number(accuracy = 1))+
  xlab("Population de la commune")+ylab("Distance au médecin \ngénéraliste le plus proche")

j<- ggsurvey(indiv_dist_pd,  aes(x = com_pop_ind_pond, y = lib_dist_min_ped)) +
  geom_point(alpha = 0.1)+
  geom_smooth() +
  theme_minimal()+
  scale_x_continuous(breaks = c(0, 25000, 200000), labels = label_number(accuracy = 1))+
  xlab("Population de la commune")+ylab("Distance au pédiatre \n le plus proche")

k <- ggsurvey(indiv_dist_pd,  aes(x = com_pop_ind_pond, y = lib_dist_min_sf)) +
  geom_point(alpha = 0.1)+
  geom_smooth() +
  theme_minimal()+
  scale_x_continuous(breaks = c(0, 25000, 200000), labels = label_number(accuracy = 1))+
  xlab("Population de la commune")+ylab("Distance à la \nsage-femme la plus proche")

l<- ggsurvey(indiv_dist_pd,  aes(x = com_pop_ind_pond, y = lib_dist_min_gynéco)) +
    geom_point(alpha = 0.1)+
    geom_smooth() +
    theme_minimal()+
    scale_x_continuous(breaks = c(0, 25000, 200000), labels = label_number(accuracy = 1))+
    xlab("Population de la commune")+ylab("Distance au gynécologue \nle plus proche")

m<- ggsurvey(indiv_dist_pd,  aes(x = com_pop_ind_pond, y = lib_dist_min_dent)) +
    geom_point(alpha = 0.1)+
    geom_smooth() +
    theme_minimal()+
    scale_x_continuous(breaks = c(0, 25000, 200000), labels = label_number(accuracy = 1))+
    xlab("Population de la commune")+ylab("Distance au dentiste \nle plus proche")
n<- ggsurvey(indiv_dist_pd,  aes(x = com_pop_ind_pond, y = lib_dist_min_ophtalmo)) +
    geom_point(alpha = 0.1)+
    geom_smooth() +
    theme_minimal()+
    scale_x_continuous(breaks = c(0, 25000, 200000), labels = label_number(accuracy = 1))+
    xlab("Population de la commune")+ylab("Distance à l'ophtalmologue \nle plus proche")

o<- ggsurvey(indiv_dist_pd,  aes(x = com_pop_ind_pond, y = lib_dist_min_psychiatre)) +
  geom_point(alpha = 0.1)+
  geom_smooth() +
  theme_minimal()+
  scale_x_continuous(breaks = c(0, 25000, 200000), labels = label_number(accuracy = 1))+
  xlab("Population de la commune")+ylab("Distance au psychiatre \nle plus proche")

p <- ggsurvey(indiv_dist_pd,  aes(x = com_pop_ind_pond, y = dist_min_pharma)) +
  geom_point(alpha = 0.1)+
  geom_smooth() +
  theme_minimal()+
  scale_x_continuous(breaks = c(0, 25000, 200000), labels = label_number(accuracy = 1))+
  xlab("Population de la commune")+ylab("Distance à la pharmacie \nla plus proche")

plot_grid(i, j, k, l, m, n, o, p, ncol = 2)

```

```{r, height = 0.5}
ggsurvey(indiv_dist_pd,  aes(x = com_pop_ind_pond, y = dist_min_urg)) +
  geom_point(alpha = 0.1)+
  geom_smooth() +
  theme_minimal()+
  scale_x_continuous(breaks = c(0, 25000, 200000), labels = label_number(accuracy = 1))+
  xlab("Population de la commune")+ylab("Distance aux urgences\n les plus proches")
```

Nombre de personnes habitant dans des villes de moins de 25000 hab ds TeO
```{r}
indiv_dist <- indiv_dist %>% 
  mutate(tailleville = ifelse(com_pop_ind_pond>= 25000, "Plus de 25 000 habitants", "Moins de 25000 habitants"))
table(indiv_dist$tailleville)
cprop(table(indiv_dist$tailleville, indiv_dist$group1))

```
```{r}
prop.table(table(indiv_dist$tailleville))
```


Dispersion
```{r}
sd(indiv_dist$dist_min_urg, na.rm=TRUE)
sd(indiv_dist$dist_min_mat, na.rm=TRUE)
sd(indiv_dist$lib_dist_min_medge, na.rm=TRUE)
sd(indiv_dist$lib_dist_min_gynéco, na.rm=TRUE)

mean(indiv_dist$dist_min_urg, na.rm=TRUE)
mean(indiv_dist$dist_min_mat, na.rm=TRUE)
mean(indiv_dist$lib_dist_min_medge, na.rm=TRUE)
mean(indiv_dist$lib_dist_min_gynéco, na.rm=TRUE)

```
Dispersion qd plus de 25 000 habitants
```{r}
indiv_dist_ville <- indiv_dist %>% filter(tailleville=="Plus de 25 000 habitants")
sd(indiv_dist_ville$dist_min_urg, na.rm=TRUE)
sd(indiv_dist_ville$dist_min_mat, na.rm=TRUE)
sd(indiv_dist_ville$lib_dist_min_medge, na.rm=TRUE)
sd(indiv_dist_ville$lib_dist_min_gynéco, na.rm=TRUE)

mean(indiv_dist_ville$dist_min_urg, na.rm=TRUE)
mean(indiv_dist_ville$dist_min_mat, na.rm=TRUE)
mean(indiv_dist_ville$lib_dist_min_medge, na.rm=TRUE)
mean(indiv_dist_ville$lib_dist_min_gynéco, na.rm=TRUE)

```
On divise par trois pr urgences, par 4 pour les maternités, 3 pr medgé, 2 pour gynéco

```{r}
indiv_dist_moins <- indiv_dist %>% filter(tailleville!="Plus de 25 000 habitants")
sd(indiv_dist_moins$dist_min_urg, na.rm=TRUE)
sd(indiv_dist_moins$dist_min_mat, na.rm=TRUE)
sd(indiv_dist_moins$lib_dist_min_medge, na.rm=TRUE)
sd(indiv_dist_moins$lib_dist_min_gynéco, na.rm=TRUE)

mean(indiv_dist_moins$dist_min_urg, na.rm=TRUE)
mean(indiv_dist_moins$dist_min_mat, na.rm=TRUE)
mean(indiv_dist_moins$lib_dist_min_medge, na.rm=TRUE)
mean(indiv_dist_moins$lib_dist_min_gynéco, na.rm=TRUE)

```

### Recours aux soins

```{r base2, include = FALSE}
indiv_bdd <- indiv_bdd %>% 
  mutate(s_pqren_loin_tps = case_when((s_pqren_g == "Modalité citée" | s_pqren_h== "Modalité citée") ~"A renoncé par manque de temps ou à cause de la distance",
                                      TRUE ~"N'a pas renoncé par manque de temps ou à cause de la distance")) 




indiv_bdd$l_immi_rec <- indiv_bdd$l_immi %>%
  fct_recode(
    "Refus ou ne sait pas" = "Refus (ne pas lire)",
    "Refus ou ne sait pas" = "NSP (ne pas lire)"
  )




indiv_bdd$s_etat_rec <- indiv_bdd$s_etat %>%
  fct_recode(
    "Refus ou ne sait pas" = "Refus (ne pas lire)",
    "Refus ou ne sait pas" = "NSP (ne pas lire)",
    "Bon ou très bon" = "Très bon",
    "Bon ou très bon" = "Bon",
    "Moyen, mauvais ou très mauvais" = "Moyen",
    "Moyen, mauvais ou très mauvais" = "Mauvais",
    "Moyen, mauvais ou très mauvais" = "Très mauvais"
  )

indiv_bdd$s_medeciq_g_rec <- indiv_bdd$s_medeciq_g %>%
  fct_recode(
    "Refus ou ne sait pas" = "-1",
    "Refus ou ne sait pas" = "-2",
    "N'a pas consulté de médecin dans l'année" = "Modalité citée",
    "A consulté un médecin dans l'année" = "Modalité non citée"
  )
indiv_bdd <- indiv_bdd %>% 
  mutate(s_medeciq_gen = case_when(s_medeciq_flag == "A répondu" ~  s_medeciq_a,TRUE ~ s_medeciq_flag))
indiv_bdd$s_medeciq_gen_rec <- indiv_bdd$s_medeciq_gen %>%
  fct_recode(
    "Refus ou ne sait pas" = "-1",
    "Refus ou ne sait pas" = "-2",
    "A consulté un médecin généraliste dans les 12 derniers mois" = "Modalité citée",
    "N'a pas consulté un médecin généraliste dans les 12 derniers mois" = "Modalité non citée"
  )

indiv_bdd$s_renonc_rec <- indiv_bdd$s_renonc %>%
  fct_recode(
    "A renoncé à des soins dans les 12 derniers mois" = "Oui",
    "N'a pas renoncé à des soins dans les 12 derniers mois" = "Non",
    "Refus ou ne sait pas" = "Refus (ne pas lire)",
    "Refus ou ne sait pas" = "NSP (ne pas lire)"
  )

indiv_bdd_pd <- svydesign(ids = indiv_bdd$ident_fa, data = indiv_bdd, weights = indiv_bdd$poidsi)
```

Recours
```{r}
tb <- cprop(svytable(~ s_etat_rec + natif, indiv_bdd_pd))
tb
# xtable(tb, digits = 1)
(84.4/15.3)/(80.6/18.8)



tb <- cprop(svytable(~ s_medeciq_g_rec + natif, indiv_bdd_pd))
tb
# xtable(tb, digits = 1)
(94.5/5.2)/(93.5/6)

tb <- cprop(svytable(~ s_medeciq_g_rec + l_immi_rec, indiv_bdd_pd))
tb
# xtable(tb, digits = 1)

tb <- cprop(svytable(~ s_medeciq_gen_rec + natif, indiv_bdd_pd))
tb
# xtable(tb, digits = 1)

tb <- cprop(svytable(~ s_medeciq_gen_rec + l_immi_rec, indiv_bdd_pd))
tb
# xtable(tb, digits = 1)
(84.4/15.5)/(87.4/12.6)

tb <- cprop(svytable(~ s_medeciq_nbval + g2, indiv_bdd_pd))
tb
# xtable(tb, digits = 1)

tb <- cprop(svytable(~ s_medeciq_nbval + l_immi_rec, indiv_bdd_pd))
tb
# xtable(tb, digits = 1)


df <- as.data.frame(tb) %>% filter(s_medeciq_nbval!="Total") #%>% filter(g2!="Total")
df$s_medeciq_nbval<- as.numeric(df$s_medeciq_nbval)
svyby(~ s_medeciq_nbval, ~g2, indiv_bdd_pd, svymean, na.rm =TRUE)
svyby(~ s_medeciq_nbval, ~g2, indiv_bdd_pd, svyquantile, quantiles=0.5,  na.rm=TRUE)


tb <- cprop(svytable(~ frott_ap_25 + natif, indiv_bdd_pd))
tb
# xtable(tb, digits = 1)
```

ACM : voir doc ACM_traj

Renoncement
```{r}
#RENONCEMENT

tb <- cprop(svytable(~ s_renonc_rec + natif, indiv_bdd_pd))
tb
# xtable(tb, digits = 1)

indiv_renonc <- indiv_bdd %>% filter(s_renonc == "Oui") 
indiv_renonc_pd <- svydesign(ids = indiv_renonc$ident_fa, data = indiv_renonc, weights = indiv_renonc$poidsi)

tb <- cprop(svytable(~ s_renonc_gen + natif, indiv_renonc_pd))
# xtable(tb, digits = 1)
(21.8/78.2)/(17.2/82.8)

tb <- cprop(svytable(~ s_pqren_loin_tps + natif, indiv_renonc_pd))
tb
# xtable(tb, digits = 1)
(29/71)/(24.8/75.2)


tb <- cprop(svytable(~ s_renonc_rec + l_immi_rec, indiv_bdd_pd))
tb
# xtable(tb, digits = 1)


tb <- cprop(svytable(~ s_renonc_gen + l_immi_rec, indiv_renonc_pd))
tb
# xtable(tb, digits = 1)

tb <- cprop(svytable(~ s_pqren_loin_tps + l_immi_rec, indiv_renonc_pd))
tb
# xtable(tb, digits = 1)
```



## Inegalités de recours

```{r, echo = FALSE}
indiv$s_medeciq_g_rec <- indiv$s_medeciq_g %>% 
  fct_recode(
    "Refus ou ne sait pas" = "-1",
    "Refus ou ne sait pas" = "-2"
  )  


indiv$s_etat2 <- indiv$s_etat %>%
  fct_recode(
    "Refus ou ne sait pas" = "Refus (ne pas lire)",
    "Refus ou ne sait pas" = "NSP (ne pas lire)"
  )
indiv$s_medeciq_a_rec <- indiv$s_medeciq_a %>%
  fct_explicit_na("Refus ou ne sait pas")
indiv$s_medeciq_b_rec <- indiv$s_medeciq_b %>%
  fct_explicit_na("Refus ou ne sait pas")
indiv$s_medeciq_c_rec <- indiv$s_medeciq_c %>%
  fct_explicit_na("Refus ou ne sait pas")
indiv$s_medeciq_e_rec <- indiv$s_medeciq_e %>%
  fct_explicit_na("Refus ou ne sait pas")
indiv$s_medeciq_f_rec <- indiv$s_medeciq_f %>%
  fct_explicit_na("Refus ou ne sait pas")


indiv <- indiv %>% 
  mutate(originegeo2 = case_when(group1=="Immigré (né étranger à l'étranger y compris réintégrés)"& originegeo_rec!="Espagne ou talie" ~originegeo_rec,
                                 group1=="Population non immigrée ni originaire d'Outre-mer et descendant de deux parents non immigrés et non originaires d'Outre-mer"~"France métropolitaine, non G2 Outre-mer ou immigré",
                                 originegeo_rec=="Espagne ou talie"~"Espagne ou Italie",
                                 group1!="Population non immigrée ni originaire d'Outre-mer et descendant de deux parents non immigrés et non originaires d'Outre-mer"& group1!="Immigré (né étranger à l'étranger y compris réintégrés)"~group1,
                                 TRUE~group1))

indiv$originegeo2 <- factor(indiv$originegeo2, levels = c("France métropolitaine, non G2 Outre-mer ou immigré", "Originaire de l'Outre-mer", "Descendant G2 d'un ou deux immigré-s", "Descendant G2 d'un ou deux originaire-s de l'Outre-mer", "Espagne ou Italie", "Portugal", "Autres pays de l'UE27", "Autres pays d'Europe", "Maroc ou Tunisie", "Algérie",  "Afrique guinéenne ou centrale", "Afrique sahélienne", "Autres pays d'Afrique", "Turquie ou Moyen-Orient", "Chine", "Asie du Sud-Est", "Autres pays d'Asie", "Autre pays"))

indiv_pd <-svydesign(ids = indiv$ident_fa, data = indiv, weights = indiv$poidsi)

indiv_femme <- indiv %>% filter(sexee=="Féminin")
indiv_femme$s_medeciq_d_rec <- indiv_femme$s_medeciq_d %>%
  fct_explicit_na("Refus ou ne sait pas")
indiv_f_pd <-svydesign(ids = indiv_femme$ident_fa, data = indiv_femme, weights = indiv_femme$poidsi)

indiv_frott <- indiv_femme %>% filter(agenq>= 25) 
indiv_frott$frott_ap_25 <- indiv_frott$frott_ap_25 %>%
  fct_explicit_na("Refus ou ne sait pas")
indiv_frott_pd <-svydesign(ids = indiv_frott$ident_fa, data = indiv_frott, weights = indiv_frott$poidsi)
```

```{r, echo = FALSE}
ggsurvey(indiv_frott_pd) +
  aes(x = originegeo2, fill = frott_ap_25) +
  geom_bar(position = "fill") +
  scale_fill_hue(direction = 1) +
  labs(
    x = NULL,
    y = "Proportion",
    fill = "Dans les 3 dernières années..."
  ) +
  coord_flip() + scale_fill_manual(values=c("#40B330", "#FF4040", "#999999"))+
    theme(legend.position = "bottom")
```


```{r, echo = FALSE}
ggsurvey(indiv_f_pd) +
  aes(x = originegeo2, fill = s_medeciq_d_rec) +
  geom_bar(position = "fill") +
  # scale_fill_hue(direction = 1) +
  labs(
    x = NULL,
    y = "Proportion",
    fill = "Recours au gynécologue"
  ) +
  coord_flip() + scale_fill_manual(values=c( "#FF4040","#40B330", "#999999"))+
  theme(legend.position = "bottom") 
```

```{r, echo = FALSE}

ggsurvey(indiv_frott_pd) +
  aes(x = originegeo2, fill = s_medeciq_d_rec) +
  geom_bar(position = "fill") +
  scale_fill_hue(direction = 1) +
  labs(
    x = NULL,
    y = "Proportion",
    fill = "Recours au gynécologue"
  ) +
  coord_flip() +scale_fill_manual(values=c( "#FF4040","#40B330", "#999999"))+
  theme(legend.position = "bottom") 
```


```{r, echo = FALSE}
ggsurvey(indiv_pd) +
  aes(x = originegeo2, fill = s_medeciq_g_rec) +
  geom_bar(position = "fill") +
  # scale_fill_hue(direction = 1) +
  labs(
    x = NULL,
    y = "Proportion",
    fill = "Pas de recours \n à une modalité citée :"
  ) + scale_fill_manual(values=c("#999999", "#FF4040", "#40B330"))+
  coord_flip() +
  theme(legend.position = "bottom")
```

```{r, echo = FALSE}
ggsurvey(indiv_pd) +
  aes(x = originegeo2, fill = s_medeciq_a_rec) +
  geom_bar(position = "fill") +
  # scale_fill_hue(direction = 1) +
  labs(
    x = NULL,
    y = "Proportion",
    fill = "Recours au généraliste"
  ) + scale_fill_manual(values=c( "#FF4040", "#40B330", "#999999"))+
  coord_flip() +
  theme(legend.position = "bottom") 
  # theme_minimal()
```


```{r, echo = FALSE}
ggsurvey(indiv_pd) +
  aes(x = originegeo2, fill = s_medeciq_b_rec) +
  geom_bar(position = "fill") +
  scale_fill_hue(direction = 1) +
  labs(
    x = NULL,
    y = "Proportion",
    fill = "Recours au dentiste"
  ) +
  coord_flip() + scale_fill_manual(values=c( "#FF4040", "#40B330", "#999999"))+
  theme(legend.position = "bottom") 
```


```{r, echo = FALSE}
ggsurvey(indiv_pd) +
  aes(x = originegeo2, fill = s_medeciq_c_rec) +
  geom_bar(position = "fill") +
  scale_fill_hue(direction = 1) +
  labs(
    x = NULL,
    y = "Proportion",
    fill = "Recours à l'ophtalmologue"
  ) +
  coord_flip() + scale_fill_manual(values=c( "#FF4040", "#40B330", "#999999"))+
  theme(legend.position = "bottom") 
```


```{r, echo = FALSE}

ggsurvey(indiv_pd) +
  aes(x = originegeo2, fill = s_medeciq_e_rec) +
  geom_bar(position = "fill") +
  scale_fill_hue(direction = 1) +
  labs(
    x = NULL,
    y = "Proportion",
    fill = "Recours au psychologue ou psychiatre"
  ) + scale_fill_manual(values=c( "#FF4040", "#40B330", "#999999"))+
  coord_flip() +
  theme(legend.position = "bottom")
```


```{r, echo = FALSE}

ggsurvey(indiv_pd) +
  aes(x = originegeo2, fill = s_medeciq_f_rec) +
  geom_bar(position = "fill") +
  scale_fill_hue(direction = 1) +
  labs(
    x = NULL,
    y = "Proportion",
    fill = "Recours à un autre spécialiste"
  ) +
  coord_flip() + scale_fill_manual(values=c( "#FF4040", "#40B330", "#999999"))+
  theme(legend.position = "bottom") 
```

```{r, echo  = FALSE}
ggsurvey(indiv_pd) +
  aes(x = originegeo2, fill = s_renonc_rec) +
  geom_bar(position = "fill") +
  scale_fill_hue(direction = 1) +
  labs(
    x = NULL,
    y = "Proportion",
    fill = "Renoncement"
  ) +
  coord_flip() + scale_fill_manual(values=c( "#FF4040", "#40B330", "#999999"))+
  theme(legend.position = "bottom") 
```

```{r, echo = FALSE}
ggsurvey(indiv_pd) +
  aes(x = originegeo2, fill = s_etat2) +
  geom_bar(position = "fill") +
  # scale_fill_hue(direction = 1) +
  labs(
    x = NULL,
    y = "Proportion",
    fill = "Etat de santé perçu"
  ) +
  coord_flip() +scale_fill_manual(values=c( "#09622A","#519D54",  "#EAC34B", "#D94602", "#9C0824", "#999999"))+
  theme(legend.position = "bottom") 
  # theme_minimal()
```

Pour regression voir reg_rec

## Distance et segreg
### Segreg

Justifier pas coethniques
Pb pour autres
Et pb d'effectifs
Et pb volatilité

```{r}
indiv_bdd <- indiv_bdd %>% 
  mutate(iris_pct_imasechine = iris_pct_imchi +iris_pct_imasie)
indiv_bdd_pd <-svydesign(ids = indiv_bdd$ident_fa, data = indiv_bdd, weights = indiv_bdd$poidsi)
```

```{r}
svyquantile(~iris_pct_immi.x, indiv_bdd_pd, c(0.25, 0.5, 0.75, 0.9))
max(indiv_bdd$iris_pct_immi.x)
svyquantile(~iris_pct_imchi, indiv_bdd_pd, c(0.25, 0.5, 0.75, 0.9))
max(indiv_bdd$iris_pct_imchi)

svyquantile(~iris_pct_imasie, indiv_bdd_pd, c(0.25, 0.5, 0.75, 0.9))
max(indiv_bdd$iris_pct_imasie)

svyquantile(~iris_pct_imasechine, indiv_bdd_pd, c(0.25, 0.5, 0.75, 0.9))
max(indiv_bdd$iris_pct_imasechine)


```

```{r}
indiv_test <- indiv_bdd %>% filter(originegeo=="Chine"&iris_pct_imchi>= 5)# 101
indiv_test <- indiv_bdd %>% filter(iris_pct_imchi>= 5)# 230

indiv_test <- indiv_bdd %>% filter(originegeo%in%c("Chine", "Asie du Sud-Est")&iris_pct_imasechine>= 5)# 213
indiv_test <- indiv_bdd %>% filter(iris_pct_imasechine>= 5)# 559
rm(indiv_test)

```


### Distances


```{r}
indiv_dist$iris_pct_immi_cat <- cut(indiv_dist$iris_pct_immi.y, breaks = c(-1,0, 3, 6, 10, 20, max(indiv_dist$iris_pct_immi.y)))
indiv_dist$iris_pct_immi_cat <- indiv_dist$iris_pct_immi_cat %>%
  fct_recode(
    "Entre 0 et 3% d'immigrés" = "(-1,0]",
    "Entre 0 et 3% d'immigrés" = "(0,3]",
    "Entre 3 et 10% d'immigrés" = "(3,6]",
    "Entre 6 et 10% d'immigrés" = "(6,10]",
    "Entre 10 et 20% d'immigrés" = "(10,20]",
    "20% d'immigrés et plus" = "(20,64.9]",
  )
indiv_dist_ville <- indiv_dist %>% filter(indiv_dist$com_pop_ind_pond >= 30000)
## Recodage de indiv_dist_ville$group1
indiv_dist_ville$group1 <- indiv_dist_ville$group1 %>%
  fct_recode(
    "Population non immigrée ni originaire d'Outre-mer et\ndescendant de deux parents non immigrés et non originaires d'Outre-mer" = "Population non immigrée ni originaire d'Outre-mer et descendant de deux parents non immigrés et non originaires d'Outre-mer"
  )
indiv_dist_pd_ville <- svydesign(ids = indiv_dist_ville$ident_fa, data = indiv_dist_ville, weights = indiv_dist_ville$poidsi)

```

```{r}
df3 <- as.data.frame(svyby(~ lib_dist_min_medge, ~group1, indiv_dist_pd_ville, svymean, na.rm =TRUE))

ggplot(df3) +
  aes(x = group1, y = lib_dist_min_medge, fill = group1) +
  geom_col() +
  scale_fill_hue(direction = 1) +
  labs(x = element_blank(),
       y = "Distance moyenne au médecin \ngénéraliste le plus proche",
       fill = "Rapport à la migration"
  ) #+geom_errorbar(aes(ymin=lib_dist_min_medge - se, ymax = lib_dist_min_medge +se), width = 0.2)+ il faudrait le faire avec l'écart-type
  theme(axis.text.x = element_blank(),
        legend.position="bottom",
        legend.direction = "vertical")+ylim(0, 500)
rm(df3)
```




```{r}
df4 <- as.data.frame(svyby(~ lib_dist_min_medge, ~l_immi, indiv_dist_pd_ville, svymean, na.rm =TRUE))

ggplot(df4) +
  aes(x = l_immi, y = lib_dist_min_medge, fill = l_immi) +
  geom_col() +
  scale_fill_manual(
    values = c(`Presque tous sont d'origine immigrée` = "#D7C78F",
               `Plus de la moitié est d'origine immigrée` = "#FAC96E",
               `La moitié est d'origine immigrée` = "#F99536",
               `Moins de la moitié est d'origine immigrée` = "#CE5720",
               `Presque pas ou aucun n'est d'origine immigrée` = "#B8250C",
               `Refus (ne pas lire)` = "#BBB9B9",
               `NSP (ne pas lire)` = "#383737")
  ) +
  labs(x = element_blank(),
    y = "Distance moyenne au médecin \ngénéraliste le plus proche",
    fill = "Dans votre quartier, les habitants sont..."
  ) +
  theme(axis.text.x = element_blank(),
        legend.position="bottom",
        legend.direction = "vertical")+ylim(0,500)
rm(df4)
```


```{r}
df4 <- as.data.frame(svyby(~ lib_dist_min_medge, ~iris_pct_immi_cat, indiv_dist_pd_ville, svymean, na.rm =TRUE))

ggplot(df4) +
  aes(x = iris_pct_immi_cat, y = lib_dist_min_medge, fill = iris_pct_immi_cat) +
  geom_col() +
  labs(x = element_blank(),
    y = "Distance moyenne au médecin \ngénéraliste le plus proche",
    fill = "Pourcentage d'immigrés dans l'IRIS"
  ) +scale_fill_brewer(palette = "Spectral") +
  theme(axis.text.x = element_blank(),
        legend.position="bottom",
        legend.direction = "vertical")#+ylim(0,500)
rm(df4)
```
```{r}
df4 <- as.data.frame(svyby(~ dist_min_urg, ~iris_pct_immi_cat, indiv_dist_pd_ville, svymean, na.rm =TRUE))

ggplot(df4) +
  aes(x = iris_pct_immi_cat, y = dist_min_urg, fill = iris_pct_immi_cat) +
  geom_col() +
  labs(x = element_blank(),
    y = "Distance aux urgences les plus proches",
    fill = "Pourcentage d'immigrés dans l'IRIS"
  ) +scale_fill_brewer(palette = "Spectral") +
  theme(axis.text.x = element_blank(),
        legend.position="bottom",
        legend.direction = "vertical")#+ylim(0,500)
rm(df4)
```

```{r}
dfb <- as.data.frame(svyby(~ dist_min_urg, ~group1, indiv_dist_pd_ville, svymean, na.rm =TRUE))

ggplot(dfb) +
  aes(x = group1, y = dist_min_urg, fill = group1) +
  geom_col() +
  scale_fill_hue(direction = 1) +
  labs(x = element_blank(),
       y = "Distance aux urgences les plus proches",
       fill = "Rapport à la migration"
  ) +
  theme(axis.text.x = element_blank(),
        legend.position="bottom",
        legend.direction = "vertical")+ylim(0, 3000)
rm(dfb)
```

```{r}
df2b <- as.data.frame(svyby(~ dist_min_urg, ~l_immi, indiv_dist_pd_ville, svymean, na.rm =TRUE))

ggplot(df2b) +
  aes(x = l_immi, y = dist_min_urg, fill = l_immi) +
  geom_col() +
  scale_fill_manual(
    values = c(`Presque tous sont d'origine immigrée` = "#D7C78F",
               `Plus de la moitié est d'origine immigrée` = "#FAC96E",
               `La moitié est d'origine immigrée` = "#F99536",
               `Moins de la moitié est d'origine immigrée` = "#CE5720",
               `Presque pas ou aucun n'est d'origine immigrée` = "#B8250C",
               `Refus (ne pas lire)` = "#BBB9B9",
               `NSP (ne pas lire)` = "#383737")
  ) +
  labs(x = element_blank(),
       y = "Distance moyenne aux urgences les plus proches",
       fill = "Dans votre quartier, les habitants sont..."
  ) +
  theme(axis.text.x = element_blank(),
        legend.position="bottom",
        legend.direction = "vertical")+ylim(0,3000)
rm(df2b)
```




## Hétérogénéité


